【裁判字號】    92,親,37
【裁判日期】    920520
【裁判案由】    否認子女
【裁判全文】
臺灣臺北地方法院民事判決  九十二年親字第三七號
    原      告    甲○○
    被      告    丙○○
    兼法定代理人  乙○○
右當事人間否認子女事件，本院判決如左：
    主      文
確認被告丙○○非原告之婚生女。
訴訟費用由被告負擔。
    事      實
甲、原告方面：
一、聲明：如主文所示。
二、陳述：緣原告與被告乙○○本係夫妻，已於民國八十九年三月二十三日離婚，惟
    被告乙○○於兩造離婚前，約八十八年十月間，即離家出走並無任何聯繫，原告
    迨於九十二年四月十七日始接獲被告乙○○所寄存證信函，告知被告丙○○於八
    十九年十月二十一日出生，惟並非自原告受胎事，為此依法訴請判令如聲明。
三、證據：提出存證信函影本、戶籍謄本為證。
乙、被告方面：
一、聲明：同意原告之請求。
二、陳述：被告丙○○確非被告乙○○自原告受胎所生之女。被告丙○○之實際生父
    應為張圳村。
三、證據：提出血緣鑑定報告書為証。
     理      由
一、本件原告主張其與被告乙○○本係夫妻，嗣後協議離婚，離婚七個月後被告乙○
    ○生有一女即被告丙○○之事實，業據其提出戶籍謄本、出生證明書影本等件為
    憑，自堪信為真實。又原告主張其於八十八年十月間，被告乙○○離家後並無聯
    繫，被告丙○○並非被告乙○○自原告受胎所生乙節，已據被告提出之血緣鑑定
    報告書為證，經核該報告書上載明張圳村為丙○○之父之機率為99.9998%，實無
    法排除張圳村與丙○○之血緣關係等語，有該鑑定書附卷可稽，衡之被告乙○○
    亦自認丙○○生父為張圳村等語，應認原告主張為真。
三、按民法第一千零六十二條規定：從子女出生日回溯第一百八十一日起至第三百零
    二日止，為受胎期間。能證明受胎回溯在前項第三百零二日以前者，以其期間為
    受胎期間。同法第一千零六十三條規定：妻之受胎，係在婚姻關係存續中者，推
    定其所生子女為婚生子女。前項推定，如夫妻之一方能證明妻非自夫受胎者，得
    提起否認之訴。但應於知悉子女出生之日起，一年內為之。查被告乙○○所生丙
    ○○之受胎期間既係在其與原告婚姻關係存續中，被告丙○○則依法自應推定為
    原告與被告乙○○之婚生子，然被告乙○○受胎懷有被告丙○○，並未與原告同
    居即非自原告受胎，準此，原告於知悉被告丙○○出生之日起一年內提起本件訴
    訟，於法洵屬有據，應予准許。
四、據上論結，本件原告之訴為有理由，並依民事訴訟法第八十五條第一項前段、第
    七十八條，判決如主文。
中      華      民      國  九十二      年      五        月  二十      日
                                家事法庭法      官  彭南元
右為正本係照原本作成。
如對本判決上訴，須於判決送達後二十日之不變期間內，向本院提出上訴狀。
中      華      民      國  九十二      年      五        月  二十      日
                                        書  記  官  莊雪嬌


司法院資訊處製作；財團法人民間司法改革基金會備份。
